【裁判字號】    99,裁,1742
【裁判日期】    990812
【裁判案由】    都市計畫
【裁判全文】
最  高  行  政  法  院  裁  定
                                      99年度裁字第1742號
上  訴  人  甲○○
被 上訴 人  臺中縣政府
代  表  人  乙○○
上列當事人間都市計畫事件，上訴人對於中華民國99年5月13日
臺中高等行政法院99年度再字第4號判決，提起上訴，本院裁定
如下：
    主  文
上訴駁回。
上訴審訴訟費用由上訴人負擔。
    理  由
一、按對於高等行政法院判決之上訴，非以其違背法令為理由，
    不得為之，行政訴訟法第242條定有明文。依同法第243條第
    1項規定，判決不適用法規或適用不當者，為違背法令；而
    判決有同條第2項所列各款情形之一者，為當然違背法令。
    是當事人對於高等行政法院判決上訴，如依行政訴訟法第24
    3條第1項規定，以高等行政法院判決有不適用法規或適用不
    當為理由時，其上訴狀或理由書應有具體之指摘，並揭示該
    法規之條項或其內容；若係成文法以外之法則，應揭示該法
    則之旨趣；倘為司法院解釋或本院之判例，則應揭示該判解
    之字號或其內容。如以行政訴訟法第243條第2項所列各款情
    形為理由時，其上訴狀或理由書，應揭示合於該條項各款之
    事實。上訴狀或理由書如未依此項方法表明，或其所表明者
    與上開法條規定不合時，即難認為已對高等行政法院判決之
    違背法令有具體之指摘，其上訴自難認為合法。
二、本件上訴人對於高等行政法院判決上訴，係略以：被上訴人
    非法變更台中港特定區計畫，暨（龍井鄉部分），危害其坐
    落區之房價與學校無法依計畫開設運作顯屬違法，即對他人
    之授益處分，主張自己權利或法律上利益受侵害，自得提起
    撤銷訴訟。又台中港特定區計畫，無有得新增「計畫人數8
    萬人7鄰里」，違法「變更台中港特定區計畫（龍井鄉部份
    ）案」，有違行政機關應依法行政及行政行為應受一般法律
    原則之拘束，且行政機關應以誠實信用之方法為之，並應保
    護人民正當合理之信賴。又訴願法第14條第2項後段，自行
    政處分達到或公告期滿後，顯然視公告為行政處分，原審法
    98年度訴字第384號判決，採用公告為「非行政處分」，顯
    有違誤。原判決亦有不適用法規或適用不當之違背法等語，
    為其理由。
三、本件上訴人對於高等行政法院判決上訴，雖以該判決有判決
    不適用法規或適用法規不當之違背法令為由，惟核其上訴理
    由狀所載內容，旨在指摘原審法院98年度訴字第384號判決
    之不當，並泛言原判決未對實體判決為違背法令。惟就原判
    決認以原審法院98年度訴字第384號判決尚無行政訴訟法第
    273條第1條第1款、第2款、第13款及第14款再審事由，而駁
    回上訴人再審之訴，有何不適用法規、適用法規不當、或行
    政訴訟法第243條第2項所列各款之情形，並未表明，難認對
    原判決之如何違背法令已有具體之指摘。依首揭說明，應認
    其上訴為不合法。
四、據上論結，本件上訴為不合法。依行政訴訟法第249條第1項
    前段、第104條、民事訴訟法第95條、第78條，裁定如主文
    。
中    華    民    國    99    年    8     月    12    日
                    最高行政法院第六庭
                        審判長法官  吳  明  鴻
                              法官  林  茂  權
                              法官  侯  東  昇
                              法官  劉  介  中
                              法官  黃  秋  鴻

以  上  正  本  證  明  與  原  本  無  異
中    華    民    國    99    年    8     月    13    日
                              書記官  王  福  瀛

司法院資訊處製作；財團法人民間司法改革基金會備份。
